# 请教陈版，关于特殊的未决诉讼

提问人：qdyjl 时间：2021-07-13 08:05:07
请教陈版主及各位同仁一个问题，
A公司于 2020 年购入一批设备，合同价值 500 万（当时市场公允价），预付设备款 200 万，设备于 2020 年到货，但未验收合格，不能达到正常生产要求，随即将固定资产封存。A公司藉此起诉供应商，要求退还设备预付款 200 万，同时进行赔偿。供应商同时起诉A公司，要求履行合同支付尾款并进行赔偿。 2021 年 3 月，A公司一审败诉，法院要求支付尾款 300 万并赔偿利息和费用，并冻结A公司相关款项。A公司提起上诉，至 2021 年 6月末，A公司管理层提起新证据，案件仍在二审中，能否胜诉无法判断，但仍有胜诉或修改一审判决的可能。同时因为产品市场因素影响，该批设备已经大幅减值，该批设备目前公允值为 50 万元。关于该未决诉讼，有以下问题：
1 、虽然一审败诉，但该固定资产仍在诉讼中，产权尚未清晰，是否应该入账，以什么价值入账？
2 、该批固定资产已经大幅减值，如固定资产不能入账，该减值如何体现在财务报表中？
恳请陈版及各位赐教，谢谢。

回答人：chenyiwei
1 、鉴于目前已经一审败诉，且固定资产确实已在本企业控制下，故应确认固定资产，并计提减值准备。同时确认应付款项，2 、目前二审有可能获得的补偿作为或有资产处理，既不能确认也不能做出披露。即不考虑二审胜诉的可能性，主要依据一审判决进行处理。